【裁判字號】    95,訴,1852
【裁判日期】    971030
【裁判案由】    偽造文書等
【裁判全文】
臺灣臺北地方法院刑事判決              95年度訴字第1852號
公  訴  人  臺灣臺北地方法院檢察署檢察官
被      告  丙○○
                    （另案於臺北監獄臺北分監執行中）
上列被告因偽造文書等案件，經檢察官提起公訴（九十五年度偵
緝字第一六四三號），本院判決如下：
    主  文
丙○○共同連續行使偽造私文書，足以生損害於他人，累犯，處
有期徒刑壹年貳月，減為有期徒刑柒月，附表三所示之物均沒收
。
被訴加重竊盜部分無罪。
    事  實
一、丙○○前於民國八十八年間，因偽造有價證券案件，經臺灣
    板橋地方法院以八十八年度訴字第三六號判處有期徒刑三年
    二月，經臺灣高等法院以八十八年度上訴字第三七八五號撤
    銷改判有期徒刑一年十月，經最高法院以八十九年度台上字
    第一二七七號駁回上訴確定，原應於九十一年十二月二十二
    日執行完畢，於九十一年八月二十七日假釋出監，嗣假釋期
    滿未經撤銷假釋，以已執行論，仍不知悔改，緣九十三年二
    月八日十九時至翌日五時四十九分間某時，大友工商顧問有
    限公司副理戊○○所有之國民身分證一張、渣打銀行信用卡
    （卡號0000000000000000號）、中華商業
    銀行信用卡（卡號0000000000000000號）
    ，均在大友工商顧問有限公司設於臺北市中山區○○○路○
    段四六號七樓辦公處所內遭人竊取，嗣丙○○以不詳方式取
    得該國民身分證及信用卡後，與甲○○共同基於偽造文書、
    詐欺之犯意，於九十三年二月九日六時五十八分前某時，丙○○與甲○○持上開國民身分證、信用卡，至臺北縣中和市
    ○○路二一八號之十，四樓之丁○○、乙○、吳妙如住處，
    詢問丁○○有無意願找人冒用戊○○持上開信用卡刷卡消費
    （丁○○所涉竊盜、偽造文書等犯嫌，為另案確定判決效力
    所及，另經檢察官為不起訴處分），丁○○轉而詢問乙○與
    吳妙如（乙○業經本院判處罪刑確定並執行完畢；吳妙如已
    歿，經檢察官為不起訴處分），乙○、吳妙如應允，旋即與
    丁○○、丙○○、甲○○共同意圖為自己不法之所有，基於
    詐欺、偽造文書之概括犯意聯絡，並與後開綽號「阿亮」成
    年男子共同基於行使變造特種文書之犯意聯絡，由丁○○持
    戊○○國民身分證及信用卡二張，再由吳妙如將自己照片一
    張交付丁○○，丁○○將該照片連同戊○○之國民身分證轉
    交付姓名年籍不詳綽號「阿亮」成年男子，由「阿亮」將吳
    妙如照片換貼於戊○○國民身分證上完成變造後，交還丁○○，丁○○隨即將該變造之國民身分證及上開信用卡二張交
    付吳妙如，吳妙如旋以電話語音辦理中華銀行信用卡開卡後
    ，由乙○陪同吳妙如，自九十三年二月九日六時五十八分許
    起，至同日十五時十五分止，連續至附表一所示商店選購如
    附表刷卡金額欄所示價值之日用品、體育用品、通訊商品等
    物（價值各如附表一刷卡金額欄所示），於結帳時，吳妙如
    佯裝係戊○○，持附表一所示信用卡供各該商店店員在印錄
    機上刷卡辨識而行使之，其中附表一編號一至四之消費刷卡
    成功後，吳妙如在屬私文書性質之簽帳單持卡人簽名欄上偽
    簽「戊○○」署押（數量詳如附表一所示），表示係戊○○
    同意依信用卡使用約定，按所示金額付款予刷卡銀行用意之
    證明，並交還各該商店店員以行使之，使各該商店店員陷於
    錯誤，將附表一編號一至四刷卡金額所示價值之物品交付吳
    妙如與乙○，足以生損害於戊○○及中華商業銀行、渣打銀
    行。而附表一編號五至七之消費，則因刷卡未獲核准或其他
    原因未消費成功，未詐得財物而未遂。被告與乙○、丁○○
    、吳妙如復基於上開偽造文書及詐欺之概括犯意聯絡，推由
    乙○、丁○○、吳妙如先於九十三年三月八日，委由不知情
    且姓名年籍不詳之成年刻印業者，偽造「戊○○」印章一枚
    ，再推由吳妙如假冒戊○○名義，持變造之戊○○國民身分
    證及上開偽造印章，前往臺北縣中和市○○路之臺灣大哥大
    股份有限公司門市，偽造戊○○署押於臺灣大哥大行動電話
    服務申請書、同意書，並填載而偽造完成該等屬私文書性質
    ，表示戊○○本人欲申辦第0000000000號、第0
    000000000號行動電話門號之申請書、同意書後（
    詳如附表二所示），連同上開變造之戊○○國民身分證，持
    交該店服務人員以行使之，並同時選購廠牌型號不詳之「一
    元手機」二支，使該服務人員陷於錯誤，而交付上開二行動
    電話門號之晶片卡二枚及行動電話手機二支予吳妙如，足以
    生損害於戊○○及臺灣大哥大股份有限公司。再於同年三月
    九日，推由吳妙如佯裝戊○○，前往華僑商業銀行某分行，
    填載戊○○名義之存款相關業務往來申請約定書及印鑑卡，
    並偽造「戊○○」署押及蓋用前開偽造「戊○○」印章而偽
    造戊○○印文於該等約定書及印鑑卡（詳如附表二所示），
    用以表示戊○○本人開戶之意思，偽造完成後，連同上開變
    造之戊○○國民身分證，持向該銀行承辦人員以行使之，使
    該銀行承辦人員陷於錯誤，同意開立第000000000
    00000號活期儲蓄存款帳戶，並交付存摺一本及金融卡
    一張予吳妙如，足以生損害於戊○○及華僑商業銀行。再承
    前概括犯意聯絡，於同月十二日前往玉山銀行板橋三民路分
    行，填載戊○○名義之存款戶約定書、印鑑卡，並偽造「戊○○」署押及蓋用前開偽造「戊○○」印章而偽造戊○○印
    文於該約定書、印鑑卡（詳如附表二所示），用以表示戊○○本人開戶之意思，偽造完成後，連同上開變造之戊○○國
    民身分證，持向該銀行承辦人員以行使之，使該銀行承辦人
    員陷於錯誤，同意開立第000000000號帳戶，並交
    付存摺一本及金融卡一張予吳妙如，足以生損害於戊○○及
    玉山銀行。吳妙如詐得該等行動電話門號晶片卡、手機、帳
    戶存摺及金融卡後，旋即交付丁○○處分贓物牟利。嗣因大
    友工商顧問有限公司負責人郭英松及戊○○報警處理，經警
    循線查獲。
二、案經戊○○訴由臺北市政府警察局移送臺灣臺北地方法院檢
    察署檢察官偵查起訴。
    理  由
壹、有罪部分：
一、訊據被告丙○○否認犯行，辯稱：未曾交付戊○○之國民身
    分證及信用卡給丁○○、乙○及吳妙如等人云云。經查：
  (一)證據能力部分：被告丁○○於警詢中及檢察事務官詢問時所
    為之陳述，屬被告以外之人於審判外所為之陳述，核無刑事
    訴訟法第一百五十九條之一至第一百五十九條之五所定各款
    事由，依同法第一百五十九條第一項規定，不得作為證據，
    合先敘明。
  (二)證人乙○於本院審理時證稱：我是在受刑時，警察來借訊，
    說有人跟吳妙如一起去刷卡，相片中有我跟吳妙如一起去刷
    卡，才被警察抓。當時我跟警察說丙○○還有一個綽號「東
    東」的人（甲○○）跟丁○○接洽，是何人拿給丁○○我不
    清楚，我只是跟吳妙如去刷卡。我沒有親眼看見何人拿信用
    卡給丁○○，警察來借訊，說丁○○已經把事實都說出來，
    （丙○○交付信用卡給丁○○的事）我是聽丁○○跟吳妙如
    說的，還有警察也說丁○○有說。「（為何檢察事務官詢問
    時，你說是丙○○把信用卡交給吳妙如？）當時丙○○、東
    東都有跟我們一起去刷卡，刷到的東西是他們拿去用的，只
    有小北百貨的日用品是我們拿來與丁○○一起用」、信用卡
    是丙○○與東東一起拿來的，我不知道他們何人拿出來的。
    是丁○○提議要刷卡，因為我們是丁○○的車手，他叫我們
    一起去刷，我們就一起去。提議是丁○○提議的，丙○○和
    東東就陪我們一起去刷。刷卡時被告和東東在店外等我們。
    我是因為丁○○、吳妙如告訴我，及警察告訴我，才知道信
    用卡是丙○○及東東拿來的，當天要去刷卡時，丁○○講說
    卡是丙○○、東東拿來的，所以刷到的東西要分等語（本院
    九十七年十月二十日審判筆錄第三至六頁）。
  (三)被告曾與證人甲○○共同前往丁○○住處，並由證人甲○○
    介紹被告與丁○○認識等情，亦為被告所不否認，且經證人
    甲○○於本院證述明確（本院九十七年八月十四日審判筆錄
    ）。雖被告於詰問時係問證人甲○○：「九十三年一月我有
    無和你一起去找丁○○？」，證人甲○○答：「我忘記那天
    是什麼事去找丁○○…」等語。惟證人甲○○亦證稱：「（
    你跟丙○○去找丁○○幾次？）就那次去找他」、「那次丙○○跟我去我介紹他們認識的」等語（本院同日審判筆錄第
    三頁），再參以證人乙○前開證稱：信用卡是丙○○與東東
    一起拿來的，我不知道他們何人拿出來的等語，堪認證人甲○○、丙○○共同去丁○○住處之時間，並非「九十三年一
    月間」，附此指明。
  (四)綜上事證，可知本案系爭戊○○國民身分證及信用卡，係被
    告與綽號「東東」之甲○○共同至丁○○住處交付予丁○○
    ，並與丁○○、乙○及吳妙如共同商議盜刷信用卡等犯行，
    而被告及甲○○嗣亦曾陪同乙○等人前往盜刷信用卡，而在
    商店外等候。被告犯行明確，所辯並非可採。
  (五)證人甲○○雖於本院證稱：當天去找丁○○，我和被告坐不
    久就走了，當場沒有看到被告交付信用卡、身分證給丁○○
    等語（本院同日審判筆錄第二頁）。惟查，依據證人乙○前
    開所述，證人甲○○亦涉嫌參與本案盜刷信用卡犯行，則自
    難期證人甲○○自承當天有何交付系爭國民身分證、信用卡
    之事實，證人甲○○前開陳述，尚難據為有利被告之認定。
  (六)而本案推由乙○、吳妙如實施如事實欄所載之盜刷信用卡、
    申辦行動電話門號及銀行帳戶等事實，復據證人即吳妙如之
    父吳德郎警詢中指證明確（偵字卷第六一至六三頁），且有
    乙○與吳妙如前往小北百貨公司盜刷信用卡購物時之監視錄
    影帶翻拍畫面六幀在卷可憑（偵字卷第六五至六七頁），及
    渣打銀行函（偵字卷第四三頁）、中華銀行信用卡部消費明
    細（偵字卷第四四頁）、華僑商業銀行存款相關業務往來申
    請約定書、印鑑卡（偵字卷第五四、五五頁）、玉山商業銀
    行存款戶約定書、印鑑卡（偵字卷第五六、五七頁）、臺灣
    大哥大行動電話服務申請書、同意書（偵字卷第五八至六十
    頁）、中華銀行信用卡部九十五年十二月二十八日（95）中
    銀卡字第五九一號函、渣打銀行九十六年二月二日96渣信字
    第０一五一號函（均附於本院九十五年度訴字第一九六０號
    卷）附卷可按。
  (七)綜上，本案事證明確，被告所辯並非可採，犯行可以認定。
  (八)被告聲請傳訊證人丁○○，本院認本案事證已明，證人丁○○應無傳喚之必要，附此指明。
二、論罪科刑部分：
  (一)按行為後法律有變更者，適用行為時之法律，但行為後之法
    律有利於行為人者，適用最有利於行為人之法律，刑法第二
    條第一項定有明文，被告行為後，下列關於本件被告論罪科
    刑所應適用之刑法條文，業於九十四年二月二日修正公布，
    且依刑法施行法第十條之一規定，於九十五年七月一日生效
    施行。茲分述如下：
  1.修正前刑法第二十八條規定：「二人以上共同實施犯罪之行
    為者，皆為正犯」，修正後之刑法第二十八條則將「實施」
    改為「實行」，本件被告所為，於新舊法均構成共同正犯，
    並無有利或不利於被告之情形。
  2.被告行為後，刑法第五十六條連續犯之規定，業經修正公布
    刪除並施行，則被告之犯行，因行為後新法業已刪除連續犯
    之規定，此刪除雖非犯罪構成要件之變更，但顯已影響其刑
    罰之法律效果，自屬法律有變更，經比較新、舊法結果，仍
    應適用較舊法論以連續犯較有利於被告。
  3.查修正後刑法第三十三條第五款規定罰金刑為新臺幣一千元
    以上，以百元計算之，而修正前則規定罰金為一元以上，且
    以銀元為計算單位，經依罰金罰鍰提高標準條例第一條前段
    ，以及現行法規所定貨幣單位折算新臺幣條例第二條規定折
    算後，罰金刑則為新臺幣三十元以上，經比較新、舊法之結
    果，修正後之法律並未較有利於行為人。
  4.被告行為後，刑法第五十五條關於牽連犯之規定業經修正刪
    除，則被告本案犯行，依新法應分論併罰，新法並未較有利
    於被告。
  5.經上開所示個別比較新舊法及依最高法院二十四年上字第四
    六三四號判例就罪刑有關之一切情形綜其全部之結果而為比
    較後，仍以適用修正前刑法上開規定，較有利於被告，是依
    前開說明，自應適用該等修正前刑法之規定處斷。
  (二)核被告所為，係犯刑法第二百十六條、第二百十條之行使偽
    造私文書罪、刑法第二百十六條、第二百十二條之行使變造
    特種文書罪、刑法第三百三十九條第一項之詐欺罪、刑法第
    三百三十九條第三項、第一項之詐欺未遂罪。被告偽造印章
    、印文、署押，用以偽造私文書，其偽造印章、印文、署押
    係偽造私文書之階段行為，偽造私文書後持以行使，其偽造
    之低度行為為行使之高度行為所吸收，均不另論罪。被告變
    造特種文書後持以行使，其變造之低度行為亦為行使之高度
    行為所吸收，不另論罪。
  (三)被告變造戊○○國民身分證犯行，與乙○、丁○○、甲○○
    、吳妙如、「阿亮」間，基於犯意聯絡而推由「阿亮」實行
    ；盜刷信用卡詐取財物犯行（詐欺、行使偽造私文書），與
    乙○、丁○○、甲○○、吳妙如基於犯意聯絡而推由乙○及
    吳妙如實行；就冒名申辦銀行帳戶、行動電話門號及手機犯
    行（詐欺、行使偽造私文書、行使變造特種文書），與乙○
    、丁○○、吳妙如基於犯意聯絡而推由吳妙如實行，均為共
    同正犯。被告委由不知情且姓名年籍不詳之成年刻印業者偽
    造「戊○○」印章，係間接正犯。
  (四)被告先後多次行使偽造私文書、詐欺、行使變造特種文書犯
    行，時間緊接，方法相同，觸犯構成要件相同之罪名，顯係
    基於概括犯意反覆為之，其中詐欺罪部分雖有既未遂之別，
    仍各成立連續犯，依修正前刑法第五十六條之規定，各以一
    罪論，並加重其刑。被告所犯連續行使偽造私文書、連續行
    使變造特種文書、連續詐欺（既遂）各罪間，各有方法目的
    之牽連關係，應依修正前刑法第五十五條後段規定，從罪名
    及情節較重之連續行使偽造私文書罪處斷。
  (五)被告前有事實欄所載之科刑、執行前案記錄，有臺灣高等法
    院被告前案紀錄表在卷可稽，前受有期徒刑執行完畢後，五
    年以內故意再犯本案最重本刑有期徒刑以上之罪，為累犯，
    應依刑法第四十七條第一項規定，遞加重其刑。
  (七)爰審酌被告犯罪後矢口否認犯行，犯罪後態度不佳，足見並
    無悔意，盜刷信用卡之消費金額雖非至鉅，惟冒用被害人身
    分盜刷信用卡、申辦各種金融、通訊服務而牟利，嚴重擾亂
    被害人生活，造成被害人極大困擾，且危害社會秩序，情節
    非輕，及被告犯罪之動機、目的、手段、被告之品行及智識
    程度等一切情狀，量處如主文所示之刑。
  (八)偽造之「戊○○」印章一枚雖未扣案，及偽造之「戊○○」
    印文、署押（詳如附表一、二備註欄所示），均應依刑法第
    二百十九條規定，宣告沒收。變造戊○○國民身分證上吳妙
    如照片一張，係供犯罪所用之物，且屬犯罪行為人所有，雖
    未扣案，惟無證據證明業已滅失，均應依刑法第三十八第一
    項第二款規定，宣告沒收。
貳、無罪部分：
一、被告丙○○意圖為自己不法所有，於九十三年二月八日十九
    時許至翌（九）日上午五時四十九分間之某時許，至臺北市
    中山區○○○路○段四六號七樓大友工商顧問有限公司，持
    不明器具毀壞該公司大門鐵捲門，侵入屋內竊取該公司負責
    人郭英松所有之照相器材及古玩各一批，及該公司副理戊○○所有之國民身分證正本一枚、渣打銀行信用卡（卡號00
    00000000000000號）、中華銀行信用卡（卡
    號0000000000000000號）各一張、天珠項
    鍊、手鍊各一串、水晶飾品三件、狗型琉璃一件及戊○○所
    持有其弟妹鄭杏玉所有之汽車駕駛執照一枚等共計價值約三
    百餘萬元之財物得手，因認被告另涉刑法第三百二十一條第
    一項第一款、第二款之加重竊盜罪嫌，而與前開經論罪科刑
    之部分應分論併罰等語。
二、按犯罪事實應依證據認定之，無證據不得認定其犯罪事實；
    又不能證明被告犯罪者，應諭知無罪之判決，刑事訴訟法第
    一百五十四條第二項、第三百零一條第一項分別定有明文。
    次按刑事訴訟法上所謂認定犯罪事實之證據，係指足以認定
    被告確有犯罪行為之積極證據而言，該項證據自須適合於被
    告犯罪事實之認定，始得採為斷罪資料。且認定不利於被告
    之事實，須依積極證據，苟積極證據不足為不利於被告事實
    之認定時，即應為有利於被告之認定，更不必有何有利之證
    據。如未能發現相當證據，或證據不足以證明，自不能以推
    測或擬制之方法，以為裁判之基礎。又刑事訴訟上證明之資
    料，無論其為直接或間接證據，均須達於通常一般之人均不
    致有所懷疑，而得確信其為真實之程度，始得據為有罪之認
    定，若其關於被告是否犯罪之證明未能達此程度，而有合理
    性懷疑之存在，致使無從形成有罪之確信，即不得遽為不利
    被告之認定，此分別有最高法院二十九年上字第三一０五號
    、三十年上字第八一六號、四十年臺上字第八六號、七十六
    年臺上字第四九八六號判例可資參照。
三、檢察官認被告涉犯此部分罪嫌，係以告訴人郭英松、戊○○
    之指訴、被告坦承於九十三年二月九日前往丁○○住處等情
    ，及偵查中同案被告丁○○、乙○均供稱：系爭國民身分證
    、信用卡係被告所交付等語，暨證人吳德郎之證言、信用卡
    刷卡消費明細等，為其依據。訊據被告堅決否認犯行，辯稱
    ：並未前往大友工商顧問有限公司竊取財物等語。
四、經查：告訴人郭英松、戊○○固於警詢、偵查中對於遭竊之
    情形陳述在卷（郭英松部分見偵字卷第三五、三六、三八、
    一二四、一二五頁；戊○○部分見同卷第四八至五十頁），
    惟其陳述內容並未指明係何人竊取財物，已難據以認定被告
    涉犯本案竊盜犯行。又丁○○、乙○雖於警詢、檢察事務官
    訊問時，及乙○於本院均陳稱：系爭國民身分證、信用卡係
    被告所交付等語，本院於前開有罪部分亦為相同之認定。惟
    被告如何取得該等國民身分證、信用卡，其可能性甚多，尚
    難僅憑被告持有系爭國民身分證、信用卡之事實，遽予推論
    該等物品係被告至大友工商顧問有限公司竊取。此外，本院
    復查無其他卷存積極證據足證被告涉犯公訴人所指此部分罪
    嫌，被告此部分之犯罪嫌疑不足，應諭知其此部分無罪之判
    決。
據上論斷，應依刑事訴訟法第二百九十九條第一項前段、第三百
零一條第一項前段、刑法第二條第一項前段、第二十八條、第二
百十六條、第二百十條、第二百十二條、第三百三十九條第一項
、第三項、第四十七條第一項、第三十八條第一項第二款、第二
百十九條、修正前刑法第五十六條、第五十五條，刑法施行法第
一條之一，判決如主文。
本案經檢察官孫沛琦到庭執行職務
中    華    民    國  九十七  年    十    月   三十   日
                  刑事第七庭  審判長法  官  高偉文
                                    法  官  林勇如
                                    法  官  林欣苑
以上正本證明與原本無異。
如不服本判決，應於判決送達後十日內向本院提出上訴狀（應抄
附繕本）。告訴人或被害人如對於本判決不服者，應具備理由請
求檢察官上訴，其上訴期間之計算係以檢察官收受判決正本之日
期為準。
                                    書記官  張汝琪
中    華    民    國  九十七  年    十    月   三十   日
附錄本案論罪科刑法條全文
中華民國刑法第二百十條
偽造、變造私文書，足以生損害於公眾或他人者，處五年以下有
期徒刑。
中華民國刑法第二百十二條
偽造、變造護照、旅券、免許證、特許證及關於品行、能力服務
或其他相類之證書、介紹書，足以生損害於公眾或他人者，處一
年以下有期徒刑、拘役或三百元以下罰金。
中華民國刑法第二百十六條
行使第二百十條至第二百十五條之文書者，依偽造、變造文書或
登載不實事項或使登載不實事項之規定處斷。
中華民國刑法第三百三十九條
意圖為自己或第三人不法之所有，以詐術使人將本人或第三人之
物交付者，處五年以下有期徒刑、拘役或科或併科一千元以下罰
金。
以前項方法得財產上不法之利益或使第三人得之者，亦同。
前二項之未遂犯罰之。
┌─────────────────────────────────┐
│附表一                                                            │
├──┬─────────┬─────────┬──────────┤
│編號│(一)時間            │刷卡金額          │備註（偽造署押）    │
│    │(二)刷卡地點、      │                  │                    │
│    │(三)信用卡          │                  │                    │
├──┼─────────┼─────────┼──────────┤
│一  │(一)九十三年二月九日│二千五百十六元    │偽造「戊○○」署押一│
│    │  六時五十八分    │                  │枚於簽帳單商店存根聯│
│    │(二)小北百貨中和店（│                  │                    │
│    │  臺北縣中和市中正│                  │                    │
│    │  路二二一號）    │                  │                    │
│    │(三)中華銀行        │                  │                    │
├──┼─────────┼─────────┼──────────┤
│二  │(一)九十三年二月九日│五千九百三十五元  │偽造「戊○○」署押一│
│    │  七時二十五分    │                  │枚於商店存根聯，複寫│
│    │(二)惠康百貨立德分公│                  │一枚至持卡人存根聯  │
│    │  司（臺北縣土城市│                  │                    │
│    │  立德路一０五號）│                  │                    │
│    │(三)中華銀行        │                  │                    │
│    │                  │                  │                    │
├──┼─────────┼─────────┼──────────┤
│三  │(一)九十三年二月九日│五百九十元        │偽造「戊○○」署押一│
│    │  八時五十六分    │                  │枚於商店存根聯，複寫│
│    │(二)惠康超市（臺北縣│                  │一枚至客戶收執聯    │
│    │  新莊市○○路五０│                  │                    │
│    │  三號）          │                  │                    │
│    │(三)渣打銀行        │                  │                    │
├──┼─────────┼─────────┼──────────┤
│四  │(一)九十三年二月九日│一萬八千六百元    │偽造「戊○○」署押一│
│    │  九時五十四分    │                  │枚於商店存根聯，複寫│
│    │(二)全虹通訊行（臺北│                  │一枚至客戶收執聯    │
│    │  縣板橋市○○路一│                  │                    │
│    │  段二八一號）    │                  │                    │
│    │(三)渣打銀行        │                  │                    │
├──┼─────────┼─────────┼──────────┤
│五  │(一)九十三年二月九日│一千五百八十元    │刷卡未過而詐欺未遂  │
│    │  十時十八分      │                  │                    │
│    │(二)琦雅體育用品（臺│                  │                    │
│    │  北縣板橋市○○路│                  │                    │
│    │  一段三九號）    │                  │                    │
│    │(三)渣打銀行        │                  │                    │
├──┼─────────┼─────────┼──────────┤
│六  │(一)九十三年二月九日│五百元            │依中華銀行函覆，該商│
│    │  十四時三十七分  │                  │店未請款，故無證據證│
│    │(二)俊泰實業公司（臺│                  │明此筆消費成功，亦無│
│    │  北市○○區○○路│                  │證據證明有偽造「陳淑│
│    │  十四號）        │                  │娟」署押之事實      │
│    │(三)中華銀行        │                  │                    │
├──┼─────────┼─────────┼──────────┤
│七  │(一)九十三年二月九日│六千八百八十元    │刷卡未過而詐欺未遂  │
│    │  十五時十五分    │                  │                    │
│    │(二)全國電子中和門市│                  │                    │
│    │  （臺北縣中和市中│                  │                    │
│    │  和路一七五號一樓│                  │                    │
│    │  ）              │                  │                    │
│    │(三)中華銀行        │                  │                    │
└──┴─────────┴─────────┴──────────┘
┌─────────────────────────────────────┐
│附表二                                                                    │
├──┬─────────────┬─────────┬──────────┤
│編號│申辦之門號╱帳戶          │文件              │備註（左列文件上之偽│
│    │                          │                  │造印文、署押）      │
├──┼─────────────┼─────────┼──────────┤
│一  │臺灣大哥大股份有限公司行動│(一)行動電話服務申請│(一)「戊○○」署押四枚│
│    │電話門號第00000000│  書              │(二)「戊○○」署押二枚│
│    │九一號                    │(二)同意書          │                    │
├──┼─────────────┼─────────┼──────────┤
│二  │臺灣大哥大股份有限公司行動│行動電話服務申請書│「戊○○」署押四枚  │
│    │電話門號第00000000│                  │                    │
│    │０一號                    │                  │                    │
├──┼─────────────┼─────────┼──────────┤
│三  │華僑商業銀行帳號第０四六０│(一)存款相關業務往來│(一)「戊○○」署押一枚│
│    │0000000000號活期│  申請約定書      │  、印文一枚。      │
│    │儲蓄存款帳戶              │(二)印鑑卡          │(二)「戊○○」署押一枚│
│    │                          │                  │  、印文二枚。      │
├──┼─────────────┼─────────┼──────────┤
│四  │玉山商業銀行第九六八０三五│(一)玉山商業銀行存款│(一)「戊○○」署押一枚│
│    │七五八號帳戶              │  戶約定書        │  、印文六枚。      │
│    │                          │(二)印鑑卡          │(二)「戊○○」署押一枚│
│    │                          │                  │  、印文二枚。      │
└──┴─────────────┴─────────┴──────────┘
┌─────────────────────────────────────┐
│附表三                                                                    │
├──┬───────────┬─────────────┬────────┤
│編號│物件名稱              │依據                      │備註            │
├──┼───────────┼─────────────┼────────┤
│一  │偽造之「戊○○」印章一│刑法第二百十九條          │未扣案          │
│    │枚                    │                          │                │
├──┼───────────┼─────────────┼────────┤
│二  │附表一、二備註欄內之偽│同上                      │                │
│    │造署押、印文          │                          │                │
├──┼───────────┼─────────────┼────────┤
│三  │變造戊○○國民身分證上│刑法第三十八條第一項第二款│未扣案          │
│    │吳妙如照片一張        │                          │                │
└──┴───────────┴─────────────┴────────┘


司法院資訊處製作；財團法人民間司法改革基金會備份。
